【裁判字號】    90,上易,1976
【裁判日期】    901228
【裁判案由】    傷害
【裁判全文】
臺灣高等法院高雄分院刑事判決    九十年度上易字第一九七六號
      上  訴  人
      即  被  告  甲○○○
右上訴人因傷害案件，不服臺灣高雄地方法院九十年度易字第三三六九號中華民國九
十年九月二十八日第一審判決（起訴案號：臺灣高雄地方法院檢察署九十年度偵字第
一五一六五號），提起上訴，本院判決如左：
      主      文
上訴駁回。
      事      實
一、甲○○○曾有多次賭博之犯罪紀錄，詎不知警惕，竟於民國九十年六月二十九日
    上午十時許，在高雄市三民區○○○路七七七號「老人公園」內，與乙○發生爭
    執，乃以電話聯絡姓名年籍不詳綽號為「崑仔」之成年男子前往該處後，與「崑
    仔」共同基於傷害人身體之犯意聯絡，由甲○○○自後按住乙○肩部，綽號「崑
    仔」之男子則徒手毆打乙○，致乙○受有胸部挫傷紅腫六×七公分及十公分×十
    公分二處、左背部挫傷紅腫十×十公分一處之傷害。
二、案經被害人乙○訴由高雄市政府警察局三民第二分局報請台灣高雄地方法院檢察
    署檢察官偵查起訴。
      理      由
一、訊據上訴人即被告甲○○○矢口否認上開傷害犯行，辯稱：我雖有出手推乙○，
    惟係乙○罵我三字經，始遭「崑仔」毆打，並非我以行動電話叫「崑仔」來毆打
    告訴人等語。然查，被告右揭傷害事實，業據告訴人乙○迭於警訊及原審審理時
    指訴甚詳，並有林進興醫院出具之驗傷診斷書一紙附於警訊卷第六頁可稽，參以
    被告辯稱係因告訴人罵伊三字經，始遭「崑仔」徒手毆打等語，益見告訴人指陳
    被告以行動電話聯絡綽號「崑仔」之男子前來，與被告共同對其毆打等情，要係
    屬實，否則綽號「崑仔」之男子豈會無緣無故因告訴人出口罵被告，即出手毆打
    告訴人，造成告訴人上開之傷害。可見被告所辯，無非事後卸責之詞，不足採信
    。本件事證明確，被告傷害犯行，堪予認定。
二、核被告所為，係犯刑法第二百七十七條第一項之傷害罪。被告與綽號「崑仔」之
    成年男子就上開犯行，彼此間互有犯意聯絡及行為分擔，均為共同正犯。至公訴
    意旨另指稱被告與綽號「崑仔」之男子共同毆打告訴人致受有頭部暈眩之傷害云
    云，然觀之上開林進興醫院出具之驗傷診斷書記載，並無頭部暈眩之傷害，復查
    無其他積極證據足認被告與綽號「崑仔」之男子共打毆打告訴人造成頭部暈眩之
    傷害，惟此部份係起訴事實之減縮，自毋庸另為無罪之諭知，併此說明。
三、原審以被告罪證明確，因予適用刑法第二十八條、第二百七十七條第一項、第四
    十一條第一項、罰金罰鍰提高標準條例第一條前段、第二條之規定，並審酌被告
    曾有多次賭博之犯罪紀錄，有本院被告院內索引卡紀錄表、台灣高等法院被告全
    國前案紀錄表可考，素行尚非良好，其因細故即招人共同毆打告訴人，致告訴人
    受有上開傷害，且犯後狡詞匿飾，態度欠佳等一切情狀，量處拘役五十日，併諭
    知易科罰金之折算標準，認事用法核無違誤，所處之刑亦屬適當，被告上訴意旨
    ，仍執前詞，否認犯罪，為無理由，應予駁回。
據上論斷，應依刑事訴訟法第三百六十八條，判決如主文。
本案經檢察官王登榮到庭執行職務。
中    華    民    國     九十       年      十二      月     二十八   日
                              臺灣高等法院高雄分院刑事第一庭
                                  審判長法官  王光照
                                        法官  黃仁松
                                        法官  黃壽燕
右正本證明與原本無異。
不得上訴。
                                      書記官  黃富美
中    華    民    國     九十一     年       一       月      二      日
附錄本判決論罪科刑法條：
刑法第二百七十七條第一項：
  傷害人之身體或健康者，處三年以下有期徒刑、拘役或一千元以下罰金。
                                                                        Ｄ


司法院資訊處製作；財團法人民間司法改革基金會備份。
